Guide to the Zdenek Nemeck Papers
Beinecke Rare Book and Manuscript Library
- Writings, 1925-71; Series II; 6.25; (20 boxes)
  - RADIO SCRIPTS
    - RFE - Scripts by Nemecek
      - Vzkazy domovu [a z domova]
        - [Odpoved' básní "Medaile na hrudi" na básen J. Vojtecha...]: mimeograph, [1953] (Box 19, Folder 658)
        - [Odpoved' básní "Mirecku, Mirecku mily" na básen M. Skupy...]: typescript, 1954 (Box 19, Folder 659)
        - [Odpoved' básní "Pod fotografií kommunistickych vudcu CSR" na básen J. Sterna...]: holograph and typescripts, 1953 (Box 19, Folder 660)
        - [Odpoved' J. Kokoskovi na jeho clánek "Mostecké gymnasium v palbe kritiku"] TL, typescripts and mimeograph, 1953 (Box 19, Folder 661)
        - [Odpoved' J. Ruzickovi na jeho clánek "Pohranicníci 'vychovávají' pionyry",...]: TLS and typescripts, 1953 (Box 19, Folder 662)
        - [Odpoved' na dopis o lidové oposici, balonkové akci,...]: TLS, teletype, typescripts, 1955 (Box 19, Folder 663)
        - [Odpoved' na dopis o nadejích na federální Evropu,...]: TLS and typescripts, cover letter by Z. Nemecek, 1956 (Box 19, Folder 664)
        - [Odpoved' na dopis o neprijemnostech v dusledku 10 bodu]: TLS, teletype and typescripts, 1954 (Box 19, Folder 665)
        - [Odpoved' na dopis o pochybnostech, nemohoucnosti, neúspechu západu]: TLS, teletype, typescripts, 1956 (Box 19, Folder 666)
        - [Odpoved' na dopis o politické situaci, mozlivosti války, a.t.d.]. TLS, holograph, and typescripts. Attached is the letter to Eisenhower, a cover letter to C. D. Jackson and his answer: TLS, 1953 (Box 19, Folder 667)
        - [Odpoved' na dopis o postovních zamestnáncích agentech...]: TL, teletype and typescript, 1955 (Box 19, Folder 668)
        - [Odpoved' na dopis o prubehu voleb, balonkové akci,...]: TLS, teletype and typescript, 1954 (Box 19, Folder 669)
        - [Odpoved' na dopis a reakci na události v Madarsku a v Polsku....]: teletype in English. TLS and typescripts, 1957 (Box 19, Folder 670)
        - [Odpoved' na dopis o resolucích delnictva, o odríkání se od Moskvy v cizine,...]: TLS, teletype and typescripts, 1956 (Box 19, Folder 671)
        - [Odpoved' na dopis o resolucích z továren, o delnictvu, o student- stvu...]: TLS, teletype and typescripts. Cover letter by Z. Nemecek, 1956 (Box 19, Folder 672)
        - [Odpoved' na dopis o úspechu Sovetu,...]: TLS, teletype and typescripts, 1955 (Box 19, Folder 673)
        - [Odpoved' na dopis o volbách a kandidátech]: TLS and teletype, 1954 (Box 19, Folder 674)
        - [Odpoved' na dopis o vysledku voleb,...]: TLS, teletype and typescript, 1954 (Box 19, Folder 675)
        - [Odpoved' na dopis (missing) o vysoké úmrtnosti,...]: typescripts, 1953 (Box 19, Folder 676)
        - [Odpoved' na dopis o zavádení rustiny, o prípadech Touska a Byska,...]: TLS and typescripts, 1953 (Box 19, Folder 677)
        - [Odpoved' na informaci o uranové rude a koloniální exploitaci CSR sovetskym svazem]: typescript, 1954 (Box 19, Folder 678)
        - [Odpoved' na jeden odstavec z dopisu Máni z Hradce Králové "Budování socializmu"...]: typescript, 1953 (Box 19, Folder 679)
        - [Odpoved' volnych lidí V. Kopeckému na clánek "Co je inteligence?"]: mimeograph, 1953 (Box 19, Folder 680)
        - [Odpoved' zákyni Helene Kopkové na její clánek "Desolátní stav C[eskoslavenského] S[vazu] M[ládeze]]: typescripts, 1954 (Box 19, Folder 681)
        - [Odpovedi na vedomosti o znicení sochy v Kopidlne a v Hradci Královém,...]: typescripts, 1954 (Box 19, Folder 682)
        - [Pozdravy a vzkazy politickych uprchlíku domu, informace o znicení sochy Masaryka,...]: typescripts, 1953 (Box 19, Folder 683)
        - [Vzkaz domovu o delegaci csl. spisovatelu na oslavu padesátin Pabla Nerudy]: typescript, 1954 (Box 19, Folder 684)
        - [Vzkaz o 7-mi bodech; pozadavky o úplné svobode a o plnych lidskych právech]: typescript, 1953 (Box 19, Folder 685)
      - Miscellaneous programs
        Abeceda demokracie
        - "Boj o dusi záka": mimeograph, 1952 Jul 31 (Box 20, Folder 686)
        - "Desatero Bertranda Russela": mimeograph, 1952 Mar 31 (Box 20, Folder 687)
        - "Nová mládez v Ceskoslovensku": mimeograph, 1952 Jun 30 (Box 20, Folder 688)
        - "Rodiste Kantovo: Kaliningrad!": mimeograph, 1952 Aug 31 (Box 20, Folder 689)
        - "Zdravy duch ve zdravém tele": mimeograph, 1952 Apr 30 (Box 20, Folder 690)
        - Bumerang
          - "Dopis Helence Kopkové, zákyni v Hranicích na Morave": mimeograph, 1954 Apr 7 (Box 20, Folder 691)
        - Cteme ze zakázanych knih
          - "A. Orlov: 'Neznámé dejiny Stalinovych zlocinu'": excerpts, mimeograph, 1954 Apr 7-24 (Box 20, Folder 692)
          - "Jurij Rastvorov: 'Boj of Stalinovo dedictví'": typescripts, 1955, n.d. (Box 20, Folder 693)
        - Delnické zpravodajství z Ameriky
          - "O americkych zeleznicích a zeleznicárích": mimeograph, 1957 Apr 1 (Box 20, Folder 694)
        - Denní komentár k mezinárodní situaci
          - "Pokus poznanskych delníku o stávku": mimeograph, 1956 Aug 18 (Box 20, Folder 695)
          - "Sovetsko - japonské jednání v Moskve: Sepilov - Sigemicu: mimeograph, 1956 Aug 14 (Box 20, Folder 696)
        - Denní zpráva z Ameriky
          - "Je skoncena oficiální návsteva arabského krále Sauda. Howard Fast vystoupil z komunistické strany": mimeograph, 1957 Feb 2 (Box 20, Folder 697)
        - Dopis z Nového Yorku
          - "O leteckém 'nádrazí' v New Yorku...": mimeograph, 1955 (Box 20, Folder 698)
        - Drobnicky
          - "Právo na soukromí a vypujcní sluzba v Americe": typescript, 1957 (Box 20, Folder 699)
        - Hra tydne
          - "Filosofie bídy a bída filosofie": typescript, 1954 Jan 14 (Box 20, Folder 700)
          - "Filosofie bídy proti bíde filosofie. Soud nad Marxem, hra": mimeograph, 1954 Mar 28 (Box 20, Folder 701)
          - "'Poslední vule Jaroslava Pazdery', hra": mimeograph, 1952 Dec 14 (Box 20, Folder 702)
          - "'Soudruh F. X. Kostomlat'; hra": mimeograph, 1953 Jan 11 (Box 20, Folder 703)
        - Jak tomu opravdu bylo
          - "Jak byli vymenování válecní a civilní zajatci po skoncení druhé svetové války": mimeograph, 1952 Nov 28 (Box 20, Folder 704)
          - "O konferencích nejvyssích predstavitelu": typescript, 1955 Jul 15 (Box 20, Folder 705)
          - "Vyrocí atentátu na Sergeje Kirova, ktery byl zastrelen v Leningradu 1. prosince 1934": mimeograph, 1952 Dec 5 (Box 20, Folder 706)
        - Kniha tydne
          - Busek Vratislav / Herben, Ivan: "O ceském románu Nemecka 'Tvrdá zeme'": mimeograph, 1954 Feb 21 (Box 20, Folder 707)
        - Kulturní program
          - "Ceská zlatokopka v Klondike; feuilleton": typescript, [1955?] (Box 21, Folder 708)
          - "Cesky vedec ve Vancouveru - botanik Vladimír Krajina": typescript, n.d. (Box 21, Folder 709)
          - "Cesta na kanadsky a americky západ": typescript, 1955 Aug 22 (Box 21, Folder 710)
          - "KITIMAT - nejvetsí hliniková tavírna sveta": typescript, [1955] (Box 21, Folder 711)
          - "O nekterych úsecích filosofie dejinzdali dejiny tvorí náhody, nebo zdali náhody pochod dejin pouze ovlivnují": typescript and mimeograph, 1955 Jul 29 (Box 21, Folder 712)
          - "O neprátelích knihy": typescript, 1955 Aug 5 (Box 21, Folder 713)
          - "Z nádrazí Vrdy-Bucice na ostrov Gabriola": typescript, [1955] (Box 21, Folder 714)
        - Národohospodársky porad
          - "O krutém zertování sovetského ministra vnitrního obchodu Mikojana,": mimeograph, 1953 Dec 16 (Box 21, Folder 715)
        - Nase první republika
          - "O Ceské Druzine a csl. legiích v Rusku": mimeograph, 1954 (Box 21, Folder 716)
        - Nejlepsí clánek dne
          - "O návsteve Jugoslávcu v Cíne": typescript, n.d. (Box 21, Folder 717)
        - O Americe z Ameriky
          - "O americkych knihách, o jejích nakladatelích...o americkém ctenári": typescript and mimeograph, 1957 May 6 (Box 21, Folder 718)
          - "Ohlas madarskych událostí v Americe": mimeograph, 1956 Dec 3 (Box 21, Folder 719)
          - "Sjezd odborníku ve vecech sociální péce o osoby starsího veku": mimeograph, 1955 Nov 16 (Box 21, Folder 720)
        - O zivote v sovetském svete
          - "O nové organisaci sovetské politické tajné sluzby v cizine": mimeograph, 1954 Dec 12 (Box 21, Folder 721)
        - [Politické] komentáre
          - "Co je to mír?": typescript, n.d. (Box 21, Folder 722)
          - "Jak byl objeven chrom v Kanade": typescript, 1957 (Box 21, Folder 723)
          - "Kritika na vytisk c. 44 'Kvetu', obrázkového tydeníku Rudého Práva": typescript, n.d. (Box 21, Folder 724)
          - "Kudrjavcev poskytl interview profesoru Berman-ovi": typescript, 1957 May 22 (Box 21, Folder 725)
          - "Mezinárodní veletrh v New Yorku": typescript, 1957 (Box 21, Folder 726)
          - "Miliony Americanu videli a slyseli Nikitu Chruscova": typescript, 1957 Jun 3 (Box 21, Folder 727)
          - "Nekolik myslenek o ruské literature": typescript, n.d. (Box 21, Folder 728)
          - "O národovrazde Kalmyku a jejich rehabilitaci": typescript, n.d. (Box 21, Folder 729)
          - ["O zázitcích redaktora newyorského listu z cesty do S.S.S.R."]: typescript, 1957 Mar 7 (Box 21, Folder 730)
          - "Odpoved' J. Svamberkovi z Mladé Fronty": typescript, n.d. (Box 21, Folder 731)
          - "Oslava 75 narozenin Igora Stravinského": typescript, 1957 (Box 21, Folder 732)
          - "Potíze s mládezí za Zeleznou oponou": typescript, 1956 Nov 30 (Box 21, Folder 733)
          - "Príjezd Olgy Fikotové - Connollyové do newyorského prístavu": mimeograph in Czech and English, 1957 Apr 26 (Box 21, Folder 734)
          - "Rec sovetského delníka Stepana Michrjutkina": typescript, 1957 (Box 21, Folder 735)
          - "Redaktor newyorského listu navstívil Sovetsky svaz": typescript, n.d. (Box 21, Folder 736)
          - "Utok Hitlerovych armád na Sovetsky svaz, a co tomu predcházelo": typescript, 1956 Jun 21,22 (Box 21, Folder 737)
          - "V polském parlamentu nekterí poslanci hlasovali proti návrhum vlády": typescript, n.d. (Box 21, Folder 738)
          - "Vyznamny pianista - mistr Karel Cerny. Sto let od jeho smrti": typescript, 1957 Jul 15 (Box 21, Folder 739)
        - Profil tydne
          - "Nikita Chruscov": typescript, 1955 Jan 27 (Box 21, Folder 740)
          - "'Obycejny clovek'; portrét": mimeograph, 1952 Dec 31 (Box 21, Folder 741)
        - Voláme komunistickou stranu
          - "Diktatura proletariátu": typescript, n.d. (Box 21, Folder 742)
          - "O dnesní situaci v Polsku": typescript (Box 21, Folder 743)
          - "Z historie polské komunistické strany": mimeograph, 1956 (Box 21, Folder 744)
        - Vyucujme dejepisu
          - "O Bohuslavu Balbínovi, vlaste- neckém jezuitovi": mimeograph, 1952 Mar 26 (Box 21, Folder 745)
        - Za zeleznou oponou
          - "O reci Zápotockého na Klicavské prehrade": mimeograph, 1953 Aug 9 (Box 21, Folder 746)
        - Zemedelství na západe
          - "Dve reci Nikity Chruscova": mimeograph, 1954 Apr 13 (Box 21, Folder 747)
        - Zivot a cestování ve svobodném svete
          - "Cesta po vychodní, francouzské cásti Kanady, po provincii Quebecké": mimeograph, 1952 Jun 15 (Box 21, Folder 748)
      - Unidentified programs
        - "Balada o pazravosti": typescript, [1952] (Box 21, Folder 749)
        - "Balada of prvním máji": 2 mimeographs, one corrected, and typescript, 1951 May 1 (Box 21, Folder 750)
        - [The case of Jan Masaryk]: mimeograph, [1951] (Box 21, Folder 751)
        - "Frantíkova modlitba": mimeograph, [1951?] (Box 21, Folder 752)
        - "I was a student...in Prague": typescript, [mid-1950's?] (Box 21, Folder 753)
        - "Jeden rok existence demokratické Vietnamské respubliky": typescript, [1956] Oct (Box 21, Folder 754)
        - "Odpoved' V. Kopeckému na jeho clánek v Rudém Právu": mimeograph, [1953] (Box 21, Folder 755)
        - "Rainer Maria Rilke, nemecky básník a prazsky rodák, pretvoril evropskou poesii": typescript, [1955] Dec 4 (Box 21, Folder 756)
        - "Sága o cernosském královském rodu, básnická prósa": typescript (first draft), mimeograph (second draft), 1951 (Box 21, Folder 757)
    - RFE - Scripts of Others
      - Busek, Vratislav / Herben, Ivan: "O novém románu Zdenka Nemecka 'Tvrdá zeme'": mimeograph, 1954 Feb 21 (Box 22, Folder 758)
      - Dolan, Antonín: [Rozprava o Suezu v Bezpecnostní rade]: mimeograph, fragment, [195-?] (Box 22, Folder 759)
      - English abstracts transcribed from Czech television, American, Prague and Soviet newspapers during "the hot summer" in Prague, 1968 Jul 8-10 (Box 22, Folder 760)
      - Hejny, Hanus: "Hlásí se New York": mention of Nína Brzorádová, grand- daughter of Z.N.: mimeograph, 1971 Jun 14 (Box 22, Folder 761)
      - Jílovsky, Rudolf: "Sedesát let spisovatele Z. Nemecka a úryvek z románu 'New York: zamlzeno'": mimeograph, 1954 (Box 22, Folder 762)
      - Lewisová, Ruth, uc.: Pionyr Jaroslav Adámek, Oblekovice u Znojma": typescript and mimeograph, 1955 Jan 12 (Box 22, Folder 763)
      - Peroutka, Ferdinand: "Talk": mimeographs (seven parts), 1968 Apr-Jun (Box 22, Folder 764)
      - Stránsky, Jaroslav: "My, vy a oni": typescript, 1956 Sep 21 (Box 22, Folder 765)
      - Valous, Jan: "Letter from Czechoslovakia": typescript, carbon, [early 1950's?] (Box 22, Folder 766)
    - RFE - Unidentified
      - [Dopis soudruzce Kounichové] unknown sender: typescript, 1954 Oct 13 (Box 22, Folder 767)
      - "Good King Wenceslas": a folk song [?] freely translated by Z. Nemecek: mimeograph and typescript (Box 22, Folder 768)
      - [Po únoru 1948 zacal exodus...]: typescript, corrected, fragment, [1955?] (Box 22, Folder 769)
      - [Prokurátor Vysinsky]: an unidentified fragment, typescript, n.d. (Box 22, Folder 770)
- Writings of Others, 1941-64; Series III; 1; (3 boxes)
  Series III, Writings of Others, fills Boxes 23-25. The material is divided into three subseries: Works on Nemecek (Box 23), Miscellaneous (Box 24-25), alphabetically arranged, and Unidentified (Box 25), arranged by title.
  - WORKS ON NEMECEK
    - Nosco, Beatrice M.
      - "Zdenek Nemecek, His Life and Work": typescript (photocopy), [early 1950's?] (Box 23, Folder 771-772)
      - "Zdenek Nemecek, zivot a dílo mezi lety 1894 - 1950": typescript (photo- copy) (Box 23, Folder 773)
  - MISCELLANEOUS
    - Coudenhove-Kalergi, Michael: "Jsem Evropan - a kdo víc?" [a paraphrase]: Czech translation Zdenek Nemecek: typescript and photocopy, [mid-1950's?] (Box 24, Folder 774)
    - Dudintsev, Vladimir Dmitrievich: "Ne khlebom edinym", printed in Novoe russkoe slovo, vol. XLVII, no. 15.969- 16.034 (missing: Apr 17 - 15.998, May 8 - 16.020): newspaper clippings and preservation photocopies, 1957 Mar-May (Box 24, Folder 775-841)
    - Dudintsev, Vladimir Dmitrievich: "Nejenom chlebem": Czech translation of a fragment by Zdenek Nemecek: holograph and typescript, [1957?] (Box 24, Folder 842)
    - Hájek, Josef: "Ceská druzina; válecné vzpomínky z let 1914 - 1915": typescript, holograph title page, 1964 Aug 23 (Box 25, Folder 843)
    - Hájek, Josef: "Ceská druzina...": 8 holograph maps, 1964 Aug 23 (Box 25, Folder 844)
    - Jirous, J.: "Nás pan ucitel": film treatment - Zdenek Nemecek: corres- pondence and contracts, 1941 (Box 25, Folder 845)
    - Kessler, Sydney: "Sestra": Czech translation Zdenek Nemecek: typescript, [1956] (Box 25, Folder 846)
    - Sládek, Josef Václav: "Americké obrázky": introduction by Zdenek Nemecek: correspondence with publishers and contracts only, 1941 (Box 25, Folder 847)
    - Soucková, Milada: "Poetic transposition": a reprint from Morris Halle's "For Roman Jakobsen...", [1956] (Box 25, Folder 848)
    - Tonar, Josef: "Doznela písen. Kdy? Nové jaro": typescripts, [1940?] (Box 25, Folder 849)
    - "Z americké cernosské poesie" (A. Bontemps, L. Alexander): Czech translation Zdenek Nemecek: typescripts, mimeographs and newspaper clippings, 1955 Jun, n.d. (Box 25, Folder 850)
  - UNIDENTIFIED
    - "Léto z materídouskou": printed in Denní hlasatel: newspaper clipping and photocopy, 1953 Jul 3 (Box 25, Folder 851)
    - "Nyt lys over tragedien i Praha: Jan Masaryk sogte kort for sin dod at komme til Danmark...": printed in Politiken: newspaper clipping and photocopy, [1957 Mar 10] (Box 25, Folder 852)
    - "Vashi besedy...": printed in Novoe russkoe slovo, signed Argus: newspaper clipping and photocopy, 1957 Apr 23 (Box 25, Folder 853)
- Personal Papers, 1941-82; Series IV; 0.5; (2 boxes)
  Series IV, Personal Papers is found in Boxes 26-27. The material is arranged alphabetically by subject and then chronologically.
  - CBC: Correspondence and job application: TLs and TLSs, 1950 (Box 26, Folder 854)
  - Correspondence, "last", 1957 Jun-Sep (Box 26, Folder 855)
  - Death and memorial tributes
    - Estate of Zdenek Nemecek, 1957 Jul-Oct (Box 26, Folder 856)
    - Letters of sympathy
      - A - Z, 1957 (Box 26, Folder 857-62)
      - Third Party and Unidentified, 1957 (Box 26, Folder 863)
    - Memorabilia
      - Cases for cheques and coins, with postage stamps, pin, and coins (Box 26, Folder 864)
      - Zim, Herbert Spencer: "Birds", 1956 (Box 26, Folder 865)
    - Memorial Tributes: Published (newspaper clippings or photocopies)
      - Boucek, Jaroslav: "Nedozitá osmdesátka": printed in Zprávy SVU, year 16, no. 3: photocopy, 1974 Mar (Box 26, Folder 866)
      - Den, Petr (pseudonym of Ladislav Radimsky): Pred dvema roky": printed in New yorské listy, v.84, no. 80: newspaper clipping and photocopy, 1959 Jul 4 (Box 26, Folder 867)
      - Den, Petr(pseudonym of Ladislav Radimsky): "Zdenek Nemecek - 70 let": printed in Denní hlasatel, p. 8: newspaper clipping and photocopy, 1964 Feb 19 (Box 26, Folder 868)
      - "Diplomat og digter dod": printed in Danish: newspaper clipping and photocopy, [1957?] (Box 26, Folder 869)
      - Herben, Ivan: "Hrst vzpomnínek": printed in Denní hlasatel: newspaper clipping and photocopy, 1957 Jul 14 (Box 26, Folder 870)
      - Janout, J.: "K nedozitym devadesátinám" printed in Hlas národa: newspaper clipping and photocopy, 1984 Feb 18 (Box 26, Folder 871)
      - N-y: "Zdenek Nemecek": printed in Zprávy Rady svobodného Ceskoslo- venska, no. 2: newspaper clipping, 1957 Sep (Box 26, Folder 872)
      - Neuhard, Else Westh: "Poslední dny Zdenka Nemecka; Vanek, Vladimír: "Za Zdenkem Nemeckem": printed in Sklizen, year V, no. 8: newspaper clipping and photocopy, 1957 Aug (Box 26, Folder 873)
      - Nosco, Beatrice M.: "Zdenek Nemecek": printed in The Slavic and East European Journal, V.XVII: photocopies, 1959 (Box 26, Folder 874)
      - "Obituary" and two photographs of Zdenek Nemecek and Else Westh Neuhard: printed in Sklizen, year V, no. 9: an issue and photocopies, 1957 Sep (Box 26, Folder 875)
      - Peroutka, Ferdinand: "Vzpomínka": printed in Americké noviny: photocopies, 1974 Feb 22 (Box 26, Folder 876)
      - "Petasedmdesátiny Zdenka Nemecka": printed in Ceské slovo, year 15 (LXII), no. 3: newspaper clipping and photocopy, 1969 Mar (Box 26, Folder 877)
      - "Pocta Zd. Nemeckovi": printed in Denní hlasatel: newspaper clipping and photocopy, 1957 Dec 9 (Box 26, Folder 878)
      - "Pocta Zd. Nemeckovi": printed in Novy svet: newspaper clipping and photocopy, 1957 Dec 10 (Box 26, Folder 879)
      - "Pocta Zd. Nemeckovi": printed in New yorské listy: newspaper clipping and photocopy, 1957 Dec 7 (Box 26, Folder 880)
      - "Umrel Zdenek Nemecek": printed by [ Moravian Library ?] flyer, [1957] (Box 26, Folder 881)
      - V. B.: "Nezapomínáme na Zdenka Nemecka": printed in New yorské listy: newspaper clippings and photocopies, 1958 Feb 20 (Box 26, Folder 882)
      - "Vzpomínka na Zdenka Nemecka": printed in Nase hlasy, v. X, no.13: photocopy, 1964 Apr 4 (Box 26, Folder 883)
    - Memorial tributes: Unpublished
      - Hostovsky, Egon: "Kdyz zemre u nás hospodár": typescript, in cardboard covers, n.d. (Box 26, Folder 884)
      - Tumlír, Jan: "Lituji, ze neznám první knihu Zdenka Nemecka: typescript, n.d. (Box 26, Folder 885)
    - Radio broadcasting
      - Czechoslovak Radio
        - Ceskoslovensky rozhlas, Praha, Ivanov, Miroslav: "Zdenek Nemecek - svetobezník": typescript and photocopy, 1969 Feb 2 (Box 27, Folder 886)
      - RFE
        - Den, Petr (pseudonym of Ladislav Radimsky): "Nedozitá sedmdesátka": mimeograph, 1964 Feb 19 (Box 27, Folder 887)
        - Drábek, Jaroslav: "Zdenek Nemecek zemrel 25 let tomu", draft 1,2, 1982 Jun (Box 27, Folder 888)
        - Drábek, Jaroslav; Drienka, Peter; Herben, Ivan: [Vzpomínky na Zdenka Nemecka]: typescript, 1957 Jul 12 (Box 27, Folder 889)
        - [News of Z. Nemecek's death]: typescripts in English and Czech, 1957 Jul 6 (Box 27, Folder 890)
        - [Osobní vzpomníky]: an unidentified program: mimeograph, incomplete, [1963] (Box 27, Folder 891)
        - Peroutka, Ferdinand: "K 65. vyrocí narození Zdenka Nemecka": mimeograph, 1959 Feb 18 (Box 27, Folder 892)
        - "Zdenek Nemecek...died...": RFE announcement, [1957] (Box 27, Folder 893)
    - Organizations
      - Czechoslovak Society of Arts and Sciences in America; National Council of Women of Free Czechoslovakia; P.E.N. Club in exile: Memorial program: leaflet, 1964 Feb 19 (Box 27, Folder 894)
      - International PEN
        - Nosco, M. Beatrice, "Zdenek Nemecek - In memoriam:" typescript, 1957 [Nov 16] (Box 27, Folder 895)
        - Invitation, 1957 Nov 16 (Box 27, Folder 896)
    - Thank-you notes: names and addresses only; two printed, [1957] (Box 27, Folder 897)
  - Egri School of Writing: TLSs and typescripts, 1955-56, n.d. (Box 27, Folder 898)
  - Financial Records, 1941-58 (Box 27, Folder 899)
  - Leases: related correspondence, in Czech and German, 1941-46 (Box 27, Folder 900)
  - Letters of congratulation: 60th birthday, A - W general and newspaper clippings, 1954 (Box 27, Folder 901)
  - Photographs
    - People
      - Brzorádová, Nina, n.d. (Box 27, Folder 902)
      - Brzorádová, Olga (2), 1953, n.d. (Box 27, Folder 902)
      - Kutík, Georgette, [1946?] (Box 27, Folder 902)
      - Nemecek, Zdenek (2), 1957 Jul 3-4 (Box 27, Folder 902)
      - Nemecek, Zdenek: 1 negative, 1 newspaper clipping, [1957?] (Box 27, Folder 902)
      - Nemecková, Anna, n.d. (Box 27, Folder 902)
      - Olsansky, Klement (3), 1955 Jun (Box 27, Folder 902)
      - Schauer, Antonín, 1940 (Box 27, Folder 902)
      - Jelínek, Bretislav, wife and daughter, 1956 Christmas (Box 27, Folder 902)
      - Kutík, Karel, wife and daughter Nemecek, Zdenek and Neuhard, Anneke, 1957 Jul 3 (Box 27, Folder 902)
      - Neuhard, Else W., 1957 Jul 4 (Box 27, Folder 902)
      - Neuhard, Jan, 1957 Jul 4 (Box 27, Folder 902)
      - Unidentified: 1 negative (Nina Brzorádova?), n.d. (Box 27, Folder 902)
    - Places Unidentified (3), n.d. (Box 27, Folder 902)
  - Rataje nad Sázavou: Zdenek Nemecek honorary citizen
    See: Oversize: Box 30, folders 921-22
    - Yugoslavia: proposed trip to, 1957 (Box 27, Folder 903)
- Other Papers, 1934-69; Series V; 0.25; (1 box)
  Box 28 holds a variety of additional papers. It is arranged alphabetically by subject, type of material or author.
  - Christmas cards, n.d. (Box 28, Folder 904)
  - Czechoslovakia. President, 1918-35 (Masaryk): nominating H. E. Everse as General consul to Denmark. Autograph signatures: T. G. Masaryk and Dr. E. Benes, 1934 Aug 30 (Box 28, Folder 905)
  - Empire Life Insurance Company, 1950, n.d. (Box 28, Folder 905a)
  - International PEN
    - Correspondence, documents, 1956-57, n.d. (Box 28, Folder 906)
    - Publications, 1955-57 (Box 28, Folder 907)
  - Kalendár Svobodné Evropy, 1955 (Box 28, Folder 908)
  - Klika, Karel: "Od TVA k rekonstrukci sveta"
    - Publicity, [1954?] (Box 28, Folder 909)
  - Marriage announcements, 1941, 1946 (Box 28, Folder 910)
  - Moravian Library, 1955-56 (Box 28, Folder 911)
  - Newspaper clippings, 1936, 1952 (Box 28, Folder 912)
  - "Oktoikh" (1618): information of, n.d. (Box 28, Folder 913)